【裁判字號】    89,訴,355
【裁判日期】    890703
【裁判案由】    毒品危害防制條例
【裁判全文】
臺灣彰化地方法院刑事判決                          八十九年度訴字第三五五號
    公  訴  人  臺灣彰化地方法院檢察署檢察官
    被      告  乙○○
右列被告因違反毒品危害防制條例案件，經檢察官提起公訴（八十九年度毒偵字第七
三五、第八三二號），本院判決如左：
    主  文
乙○○連續施用第壹級毒品，累犯，處有期徒刑拾月，扣案之海洛因淨重貳點零壹公
克沒收銷燬之，注射針筒與削尖塑膠吸管各壹支，均沒收；又連續施用第貳級毒品，
累犯，處有期徒刑伍月。應執行有期徒刑壹年，扣案之海洛因淨重貳點零壹公克沒收
銷燬之，注射針筒與削尖塑膠吸管各壹支，均沒收。
    事  實
一、乙○○曾因違反麻醉藥品管理條例案件，經本院判處有期徒刑八月確定，於民國
    （下同）八十六年五月二十九日執行完畢。不知悔改，又因施用毒品案件，經施
    以強制戒治期滿，由台灣彰化地方法院檢察署檢察官於八十九年一月十三日，以
    八十九年度戒毒偵字第四五、四六、四七、四八、四九號案件為不起訴處分確定
    。猶無悛悔，基於施用第一級毒品海洛因與第二級毒品安非他命之各別概括犯意
    ，於八十九年一月二十四日左右與一月二十八日左右，在彰化縣埔鹽鄉○○村○
    ○路二巷三十二號住處及一不詳友人住所等處，以將海洛因摻入香煙中點火吸用
    方式；及將安非他命置於玻璃管內，用火燒烤，使生煙霧嗅吸方式，先後各施用
    海洛因與安非他命二次。先於八十九年一月二十六日上午十一時二十分許，在前
    址住處與甲○○（另經審結）為警查獲，並扣得其所有之海洛因六包，合計淨重
    二．０一公克（包裝重一．四七公克）與預供注射海洛因用之針筒一支及曾裝填
    過海洛因之削尖塑膠吸管一支。嗣於八十九年一月三十日凌晨二時三十分許，在
    彰化縣福興鄉○○村○○街五十二號前，又為警查獲涉嫌販賣毒品安非他命（販
    賣毒品部分未據起訴），經採尿驗知其有施用毒品之犯行。
二、案經彰化縣警察局鹿港分局與桃園縣警察局龜山分局先後報由臺灣彰化地方法院
    檢察署檢察官偵查起訴。
    理  由
一、右開犯罪事實，業據被告乙○○於本院審理中自白不諱，且查被告於八十九年一
    月二十六日與一月三十日為警查獲時所採尿液檢驗結果，均呈人體施用安非他命
    後所呈之甲基安非他命陽性反應；八十九年一月二十六日所採驗之尿液另呈人體
    施用海洛因後之嗎啡陽性反應，有彰化縣衛生局煙檢字第八九０五九三號煙毒尿
    液檢驗成績書與桃園縣衛生局不法藥物尿液檢定書各一份在卷可憑。復扣案被告
    所有之白粉六包，經鑑定結果，均含海洛因，合計淨重二．０一公克（包裝重一
    ．四七公克），有法務部調查局鑑定通知書在卷為證。更有被告所有，預供施用
    海洛因之注射針筒一支與曾用為施用海洛因之削尖塑膠吸管一支扣案可稽，故本
    件事證明確，被告犯行堪予認定。
二、按海洛因、安非他命分別為第一級、第二級之毒品，毒品危害防制條例第二條第
    二項第一、二款定有明文。查被告前因施用毒品案件，經強制戒治期滿，由台灣
    彰化地方法院檢察署檢察官於八十九年一月十三日，以八十九年度戒毒偵字第四
    五、四六、四七、四八、四九號案件為不起訴處分確定，有不起訴處分書一份在
    卷可稽，五年內再犯本件施用第一級毒品海洛因與第二級毒品安非他命案件，故
    核被告所為，係犯毒品危害防制條例第十條第一項、第二項之罪。被告因施用而
    持有海洛因、安非他命之低度行為，已為其施用之高度行為所吸收，不另論罪。
    被告先後施用第一級、第二級毒品各二次之犯行，時間緊接，犯罪構成要件相同
    ，顯係基於概括犯意所為，應各論以連續犯為一罪，依法加重其刑。所犯上揭二
    罪，犯意各別，構成要件不同，應分論併罰之。又被告曾因違反麻醉藥品管理條
    例案件，經本院判處有期徒刑八月確定，於八十六年五月二十九日執行完畢，有
    台灣彰化地方法院檢察署刑案資料查註紀錄表與台灣高等法院被告全國前案紀錄
    表在卷可憑，五年內復犯本案前揭二罪，應論以累犯，迭加重其刑。爰審酌被告
    之品行、犯罪之動機、目的、手段及犯罪後坦承犯行態度良好等一切情狀，分別
    量處如主文所示之刑，並定其應執行刑，以資懲處。扣案海洛因合計淨重二．０
    一公克（包裝重一．四七公克），有法務部調查局鑑定通知書足證，屬第一級毒
    品為違禁物，依毒品危害防制條例第十八條第一項，不問屬於犯人與否，均宣告
    沒收銷燬之。扣案注射針筒一支預供施用海洛因、削尖塑膠吸管一支，曾供施用
    海洛因，均為被告所有，已據被告陳明，併依刑法第三十八條第一項第二款予以
    宣告沒收。
據上論斷，應依刑事訴訟法第二百九十九條第一項前段，毒品危害防制條例第十條第
一項、第二項、第十八條第一項，刑法第十一條前段、第五十六條、第四十七條、第
五十一條第五款、第三十八條第一項第二款，判決如主文。
中      華      民      國      八十九      年      七    月    三      日
                                臺灣彰化地方法院刑事第三庭
                                      法      官    洪  榮  謙
右正本證明與原本無異。
如不服本判決，應於判決送達後十日內向本院提出上訴狀( 須附繕本 )。
                                      法院書記官    梁  高  賓
中      華      民      國      八十九      年      七    月    十      日
毒品危害防制條例第十條：
施用第一級毒品者，處六月以上五年以下有期徒刑。
施用第二級毒品者，處三年以下有期徒刑。
毒品危害防制條例第十八條：
查獲之毒品及專供製造或施用毒品之器具，不問屬於犯人與否，均沒收銷燬之。但合
於醫藥或研究之用者，得不予銷燬。
前項合於醫藥或研究用毒品或器具之管理辦法，由法務部會同行政院衛生署定之。


司法院資訊處製作；財團法人民間司法改革基金會備份。
